臺灣新北地方法院刑事判決
111年度審易字第356號
公  訴  人  臺灣新北地方檢察署檢察官
被      告  范家仁


上列被告因賭博案件，經檢察官提起公訴（110年度偵字第42862
號），被告於準備程序中為有罪之陳述，經裁定進行簡式審判程
序，並判決如下：
    主  文
范家仁犯意圖營利聚眾賭博罪，累犯，處有期徒刑陸月，如易科
罰金，以新臺幣壹仟元折算壹日。扣案如附表編號1至10所示之
物，均沒收。
    事  實
一、范家仁意圖營利，基於供給賭博場所及聚眾賭博之犯意，自
    民國110年6月1日起至同年8月30日23時30分許為警查獲時止
    ，提供其所承租位於新北市○○區○○街0段000號之鐵皮屋作為
    賭博場所，並提供其所有如附表編號1至4所示賭具，聚集不
    特定人在該處賭博財物，其賭博方式係由1名賭客輪流當莊
    家，其他賭客各拿4個骰子，再以所持骰子點數與莊家比大
    小對賭，若點數大於莊家即為贏家，則莊家必須理賠贏家所
    押注的賭資；反之，如所拿的骰子點數小於莊家，則下注之
    賭資為莊家取得，范家仁則向贏錢之賭客從中收取抽頭金，
    以此方式意圖牟利。嗣經警持搜索票於111年8月30日23時30
    分至上址執行搜索，當場查獲賭客周文鋒、謝壁玉、潘鈴蓉
    、游妹妹、陳昱達、何坤壅、吳惠旭、廖金鸞、許佳宜、詹
    秋麗、武氏秋紅、周俊宏、鄧金惠在該址以上開方法賭博財
    物，並扣得如附表所示之物，而查悉上情。
二、案經新北市政府警察局刑事警察大隊報請臺灣新北地方檢察
    署檢察官偵查起訴。
    理  由
一、程序方面：
　　本件被告范家仁所犯係死刑、無期徒刑、最輕本刑為3年以
    上有期徒刑以外之罪，亦非高等法院管轄第一審案件，其於
     準備程序進行中就被訴事實為有罪之陳述，經告以簡式審
    判 程序之旨，並聽取檢察官、被告之意見後，本院依刑事
    訴訟 法第273條之1第1項之規定，裁定進行簡式審判程序。
二、實體方面：
  ㈠認定犯罪事實所憑證據及理由：
　　前揭犯罪事實，業據被告於警詢及本院準備程序與審理時自白不諱（偵查卷第11頁至第17頁；本院卷附111年3月29日準備程序及簡式審判筆錄），核與證人即賭客周文鋒、謝壁玉、潘鈴蓉、游妹妹、陳昱達、何坤壅、吳惠旭、廖金鸞、許佳宜、詹秋麗、武氏秋紅、周俊宏、鄧金惠；證人馮宏銘於警詢中證述之情節相符（偵查卷第19頁至第90頁、第93頁至第109頁），復有新北市政府警察局刑事警察大隊搜索扣押筆錄、扣押物品目錄表、新北市政府警察局刑事警察大隊查獲賭場賭客名冊一覽表各1份、查獲現場及扣案物品照片共6張在卷可佐（偵查卷第113頁至第125頁），且有附表所示之扣案物可資佐證。基上，足見被告上開任意性之自白，核與事實相符，本件事證明確，被告犯行洵堪認定。
  ㈡論罪科刑理由：
    1.論罪之理由：
　　　⑴核被告所為，係犯刑法第268條前段之意圖營利供給賭博
        場所罪及後段之意圖營利聚眾賭博罪。
　　　⑵按刑事法若干犯罪行為態樣，本質上原具有反覆、延續
        實行之特徵，立法時既予特別歸類，定為犯罪構成要件
        之行為要素，則行為人基於概括之犯意，在密切接近之
        一定時地持續實行之複次行為，倘依社會通念，於客觀
        上認為符合一個反覆、延續性之行為觀念者，於刑法評
        價上，即應僅成立一罪。學理上所稱「集合犯」，職業
        性、營業性或收集性等具有重複特質之犯罪均屬之，例
        如經營、從事業務、收集、販賣、製造、散布等行為概
        念者皆是（最高法院95年度台上字第1079號判決要旨參
        照）。查：被告自110年6月1日起至同年8月30日23時30
         分為警查獲時止，多次供給賭場賭博、聚眾賭博之犯
        行，均係基於同一營利之意圖而反覆、繼續實行，依社
        會通念，法律上應僅為一總括評價，而各論以包括一罪
        之集合犯。
　　　⑶被告基於營利之目的，實施供給賭場、聚眾賭博等行為
        ，屬一行為同時觸犯意圖營利供給賭場、聚眾賭博罪2
        罪名，應依刑法第55條規定，從一重之意圖營利聚眾賭
        博罪處斷。
    2.科刑之理由：
      ⑴累犯，加重其刑：
　　　　被告前於109年間，因賭博案件，經臺灣彰化地方法院
        以109年度易字第719號判決判處有期徒刑2月確定，於1
        10年2月23日易科罰金執行完畢等情，有臺灣高等法院
        被告前案紀錄表在卷可稽。其於有期徒刑之執行完畢後
        ，5年內故意再犯本件有期徒刑以上之罪，為累犯，本
        院依司法院釋字第775號解釋意旨，審酌被告構成累犯
        之前案係與本案犯罪類型相同之意圖營利聚眾賭博案件
        ，並經徒刑執行完畢，理應產生警惕作用，返回社會後
        應自我控管，不再觸犯有期徒刑以上之罪，然而被告卻
        故意再犯本件意圖營利聚眾賭博罪，足見被告有其特別
        惡性，且上開所載前罪之徒刑執行並無成效，其對於刑
        罰之反應力明顯薄弱，故認上開之罪，仍有必要依刑法
        第47條第1項之規定加重其刑。
      ⑵刑法第57條科刑審酌：
　　　　爰以行為人責任為基礎，並審酌被告不循正當途徑謀求
        生計，竟經營賭博場所而藉此牟利，助長賭博歪風及  
        投機僥倖心理，對社會風氣造成不良影響，所為實有不
        該；兼衡被告經營賭場之時間、規模、所生危害程度，
        與其犯罪動機、目的、手段、情節，及犯後坦承犯行之
        犯後態度；暨衡酌被告國中畢業之智識程度、未婚、家
        中有尚有年邁母親需其照顧（本院卷附111年3月29日簡
        式審判筆錄第4頁）等一切情狀，量處如主文所示之刑
        ，並諭知易科罰金之折算標準。
三、沒收：
　㈠按供犯罪所用之物，屬於犯罪行為人者，得沒收之；犯罪所
    得，屬於犯罪行為人者，沒收之；前二項之沒收，於全部或
    一部不能沒收或不宜執行沒收時，追徵其價額，刑法第38條
    第2項前段、第38條之1第1項前段、第3項定有明文。
　㈡查：扣案如附表編號1至9所示之物，均為被告所有，並供本
    件犯罪所用之物，業據被告於本院準備程序及審理時供述明
    確，爰依刑法第38條第2項前段之規定宣告沒收。
　㈢另扣案如附表編號10所示之抽頭金新臺幣（下同）8萬8,300
    元，為被告本案之獲利總額，自屬被告之犯罪所得無訛，應
    依刑法第38條之1第1項規定宣告沒收。
　㈣至扣案如編號12所示之住宅租賃契約書僅係證據之性質，非
    直接供被告犯上開犯行所用，不予宣告沒收：而扣案如附表
    編號11所示之賭資現金37萬8,100元，均係在場賭客所有之
    財物，業據該等賭客供述明確，是此部分另依社會秩序維護
    法裁處沒入，爰不另為沒收或追徵之諭知，附此敘明。
四、適用之法律：
  ㈠刑事訴訟法第273條之1第1項、第299條第1項前段。
  ㈡刑法第268條、第55條、第47條第1項、第41條第1項前段、第
    38條第2項前段、第38條之1第1項前段。
  ㈢刑法施行法第1條之1第1項，判決如主文。
本案經檢察官葉育宏偵查起訴，由檢察官黃明絹到庭執行職務。
中　　華　　民　　國　　111 　年　　4 　　月　　19　　日
                  刑事第二十四庭法  官  潘 長 生 
上列正本證明與原本無異。
如不服本判決，應於判決送達後20日內敘明上訴理由，向本院提
出上訴狀 (應附繕本) ，上訴於臺灣高等法院。其未敘述上訴理
由者，應於上訴期間屆滿後20日內向本院補提理由書「切勿逕送
上級法院」。
                                書記官  許 雅 琪
中　　華　　民　　國　　111 　年　　4 　　月　　19　　日
附錄本案論罪科刑法條全文：
中華民國刑法第268條：
意圖營利，供給賭博場所或聚眾賭博者，處3年以下有期徒刑，
得併科9萬元以下罰金。　　　　　
附表：
編號     扣案物品名稱      數量 備註 1 骰子 159顆  2 骰盅 1個  3 撲克牌 11張  4 姓名夾 70個  5 監視器鏡頭 3個  6 監視器主機 1台  7 螢幕 1台  8 點鈔機 1台  9 籌碼 530萬元  10 抽頭金（現金） 8萬8,300元  11 賭資（現金）  37萬8,100元 此部分另依社會秩序維護法裁處沒入 12 住宅租賃契約書 1份